【裁判字號】    98,訴,1392
【裁判日期】    980519
【裁判案由】    毒品危害防制條例
【裁判全文】
臺灣板橋地方法院刑事判決              98年度訴字第1392號
公  訴  人  臺灣板橋地方法院檢察署檢察官
被      告  甲○○
                （現另案於臺灣臺北監獄臺北分監執行中）
上列被告因違反毒品危害防制條例案件，經檢察官提起公訴（98
年度毒偵字第583 號），由本院合議庭裁定改依簡式審判程序審
理，並判決如下：
    主  文
甲○○施用第壹級毒品，累犯，處有期徒刑玖月；又施用第貳級
毒品，累犯，處有期徒刑伍月，扣案之第貳級毒品甲基安非他命
壹包（淨重零點貳壹肆公克，驗餘淨重零點貳壹參柒公克）沒收
銷燬。應執行有期徒刑壹年，扣案之第貳級毒品甲基安非他命壹
包（淨重零點貳壹肆公克，驗餘淨重零點貳壹參柒公克）沒收銷
燬。
    事  實
一、甲○○前曾於民國91年間因施用第2 級毒品案件，經臺灣板
    橋地方法院（下稱本院）92年度毒聲字第5 號裁定送觀察、
    勒戒，認有繼續施用毒品傾向，再由本院92年度毒聲字第13
    14號裁定令入戒治處所施以強制戒治，此間於93年4 月24日
    執行期滿而釋放（其後另執行他案殘刑），並由臺灣板橋地
    方法院檢察署檢察官以93年度戒毒偵字第200 號為不起訴處
    分確定。此外，甲○○前已於84年間因違反妨害兵役治罪條
    例案件，經本院85年度訴字第129 號判處有期徒刑8 月確定
    ；復於84年間因違反槍砲彈藥刀械管制條例案件，由本院以
    85 年 度訴字第774 號判處有期徒刑1 年6 月確定；再於85
    年間因違反麻醉藥品管理條例案件，經本院84年度訴字第
    2057號、臺灣高等法院86年度上訴字第260 號各判處有期徒
    刑10月、5 年4 月確定，此間於87年7 月8 日因縮短刑期假
    釋出監，其後經撤銷上開假釋後之殘餘刑期，再於90年10月
    29日假釋出監（殘餘刑期2 年5 月5 日），惟因於92年間因
    收受贓物及施用第1 級毒品案件，先後由本院92年度易字第
    2561號、92年度訴字第2465號各判處有期徒刑6 月確定（嗣
    經本院93年度聲字第2132號裁定合併定應執行有期徒刑10月
    ），於93年4 月23日入監執行，並與前經撤銷假釋後之殘餘
    刑期2 年5 月5 日部分接續執行，甫於96年5 月12日縮刑期
    滿執行完畢，詎其猶不知悔改，且未戒除毒癮，竟又基於施
    用第1 級毒品海洛因之犯意，於98年1 月11日下午某時，在
    其位於臺北縣永和市○○街132 號之住處內，以將海洛因置
    捲入香煙內吸食之方式，施用毒品海洛因1 次，以及另基於
    施用第2 級毒品甲基安非他命之犯意，於98年1 月12日14時
    許，在位於臺北縣三峽鎮○○路之緣夢園汽車旅館內，以將
    毒品甲基安非他命置於玻璃球內燒烤之方式，施用毒品甲基
    安非他命1 次，嗣於98年1 月12日21時許，為警在臺北縣三
    峽鎮市○○路169 巷2 弄11號查獲，並當場查獲其持有第2
    級毒品甲基安非他命1 包（淨重0.214 公克，驗餘淨重0.
    2137公克），此間經採集其尿液送驗之結果，呈毒品鴉片類
    、安非他命類均陽性反應，始循線查悉上情。
二、案經臺北縣政府警察局三峽分局報告臺灣板橋地方法院檢察
    署檢察官偵查起訴。
    理  由
一、上開犯罪事實，業經被告甲○○於本院審理時自白不諱，並
    有台灣檢驗科技股份有限公司98年2 月3 日UL/2009/10380
    濫用藥物尿液檢驗報告及臺北縣政府警察局三峽分局查獲毒
    品危害防制條例案姓名對照表各1份附卷可稽，以及扣案之
    第2級毒品甲基安非他命1包（淨重0.214公克，驗餘淨重
    0.2137 公克）可資佐證，且被告所持有米白色透明結晶1包
    ，經送請檢驗之結果，確含有毒品甲基安非他命成分一節，
    亦有交通部民用航空局航空醫務中心98年2月2日航藥鑑字第
    0980537號毒品鑑定書各1份在卷足憑，足認被告自白要與事
    實相符。再被告有事實欄所示之施用毒品前科，亦有臺灣高
    等法院被告前案紀錄表1份在卷可參，是被告犯本件施用毒
    品海洛因、甲基安非他命之罪，其事證明確，應依法論科。
二、核被告所為，係犯毒品危害防制條例第10條第1 項、第2 項
    之施用第1 級、第2 級毒品罪。又其施用前後持有第1 級毒
    品海洛因、第2 級毒品甲基安非他命之低度行為，應為施用
    第1 級毒品海洛因、第2 級毒品甲基安非他命之高度行為所
    吸收，不另論罪。被告所犯上開2 罪間，犯意各別，行為互
    異，應予分論併罰之。另查被告於84年間因違反妨害兵役治
    罪條例案件，經本院85年度訴字第129 號判處有期徒刑8 月
    確定；復於84年間因違反槍砲彈藥刀械管制條例案件，由本
    院以85年度訴字第774 號判處有期徒刑1 年6 月確定；再於
    85 年 間因違反麻醉藥品管理條例案件，經本院84年度訴字
    第2057號、臺灣高等法院86年度上訴字第260 號各判處有期
    徒刑10月、5 年4 月確定，此間於87年7 月8 日縮短刑期假
    釋出監，其後經撤銷上開假釋後之殘餘刑期，再於90年10月
    29日假釋出監（殘餘刑期2 年5 月5 日），惟因於92年間因
    收受贓物及施用第1 級毒品案件，先後由本院92年度易字第
    2561號、92年度訴字第2465號各判處有期徒刑6 月確定（嗣
    經本院93年度聲字第2132號裁定合併定應執行有期徒刑10月
    ），於93年4 月23日入監執行，並與前經撤銷假釋後之殘餘
    刑期2 年5 月5 日部分接續執行，甫於96年5 月12日縮刑期
    滿執行完畢一節，有臺灣高等法院被告前案紀錄表1 份在卷
    足憑，其於5 年以內故意再犯本件有期徒刑以上之2 罪，均
    為累犯，應各依刑法第47條第1 項規定加重其刑。爰審酌被
    告前已有多次施用毒品之前科，並先後經觀察、勒戒及強制
    戒治之戒毒療程，始終未能戒除毒品之誘惑，且其正值壯年
    ，竟不思努力工作，尋求正常生活，僅因一時工作疲憊，即
    又開始沾染施用2 種毒品之惡習，戕害身心不淺，復衡諸其
    生活狀況、施用毒品之手段、動機及事發後自始坦承犯行，
    犯後態度良好等一切情狀，各量處如主文所示之刑，並定其
    應執行之刑，以資警惕。至扣案之甲基安非他命1 包（淨重
    0.214 公克，驗餘淨重0.2137公克），係查獲之第2 級毒品
    ，不問屬於犯人與否，應依毒品危害防制條例第18條第1項
    前段之規定宣告沒收銷燬之。
三、末按「除被告所犯為死刑、無期徒刑、最輕本刑為3 年以上
    有期徒刑之罪或高等法院管轄第一審案件者外，於前條第1
    項程序進行中，被告先就被訴事實為有罪之陳述時，審判長
    得告知被告簡式審判程序之旨，並聽取當事人、代理人、辯
    護人及輔佐人之意見後，裁定進行簡式審判程序。」刑事訴
    訟法第273 條之1 第1 項定有明文。查本件被告所犯毒品危
    害防制條例第10條第1 項、第2 項之罪，均非最輕本刑為3
    年以上有期徒刑之罪，且被告於本院98年5 月5 日準備程序
    進行中，復就被訴之事實為有罪之陳述，經告知被告簡式審
    判程序之旨，被告及公訴人對於本件改依簡式審判程序審理
    均表示同意，是本院即依前揭刑事訴訟法規定，裁定本件進
    行簡式審判程序，附此敘明。
據上論斷，應依刑事訴訟法第273條之1 第1項、第299條第1項前
段，毒品危害防制條例第10條第1 項、第2 項、第18條第1 項前
段，刑法第11條前段、第47條第1 項、第51條第5 款，判決如主
文。
本案經檢察官黃明絹到庭執行職務。
中    華    民    國    98    年    5     月    19    日
                          刑事第十九庭
                                法  官  楊仲農
上列正本證明與原本無異。
如對本判決不服，應於送達後10日內，向本院提出上訴狀。（應
抄附繕本）
                                書記官  陳香君
中    華    民    國    98    年    5     月    22    日
附錄本判決論罪之法律條文：
毒品危害防制條例第10條：
施用第一級毒品者，處六月以上五年以下有期徒刑。
施用第二級毒品者，處三年以下有期徒刑。


司法院資訊處製作；財團法人民間司法改革基金會備份。
